臺灣高雄地方法院刑事判決　　　　　　　96年度訴字第1822號
公　訴　人　臺灣高雄地方法院檢察署檢察官
被　　　告　甲○○
上列被告因毒品危害防制條例案件，經檢察官提起公訴（96年度
毒偵字第3703號）及移送併辦（96年度偵字第3689、3690號），
被告於本院準備程序為有罪之陳述，經合議庭裁定由受命法官依
簡式審判程序獨任審理，判決如下：
    主  文
甲○○施用第一級毒品，累犯，處有期徒刑壹年肆月。
    事  實
一、甲○○前因施用毒品案件（一犯），經送強制戒治，於民國
    90年6 月18日期滿執行完畢釋放。復於91年間因竊盜、連續
    施用毒品之毒品危害防制條例案件（二犯），經法院分別判
    處有期徒刑7 月、10月確定，嗣經定其應執行刑為1 年4 月
    ；再於92年間因連續施用毒品之毒品危害防制條例案件（三
    犯），經法院判處有期徒刑1 年確定，以上各罪接續執行，
    於92年7 月23日入監服刑，於94年7 月29日縮短刑期假釋付
    保護管束（後20日執行拘役），於95年4 月4 日保護管束期
    滿、假釋未經撤銷視為執行完畢（構成累犯）。
二、詎仍不知悔改，猶基於單一施用第一級毒品海洛因之行為決
    意，按每日施用3 至4 次之頻率，自95年7 月17日起至95年
    11月21日止，均在位於高雄縣鳳山市○○路134 巷39號之住
    處內，以注射之方式，施用第一級毒品海洛因多次。嗣依序
    於95年8 月8 日下午3 時30分許、95年11月1 日某時，因係
    屬毒品列管人口為警帶往警局採集尿液送驗；末於96年11月
    21日下午2 時許，甲○○前往友人陳炎利位於高雄縣鳳山市
    ○○路326 巷1-2 號3 樓居所欲找尋陳炎利之際，為警執搜
    索票當場查獲，並扣得海洛因等物。
三、案經高雄縣政府警察局鳳山分局、高雄市政府警察局前鎮分
    局分別報請臺灣高雄地方法院檢察署檢察官偵查起訴及移送
    併辦。
    理  由
一、本件被告甲○○所犯為死刑、無期徒刑或最輕本刑為3 年以
    上有期徒刑以外之罪，其於準備程序中就被訴犯罪事實，為
    有罪之陳述，經法官告知簡式審判程序之旨，並聽取當事人
    之意見後，依刑事訴訟法第273 條之1 第1 項規定，裁定由
    受命法官獨任進行簡式審判程序，合先指明。
二、訊據被告對於前開犯行坦承不諱，且其先後於95年8 月8 日
    、95年11月1 日、96年11月21日為警所採之尿液，經送驗結
    果，均呈現嗎啡陽性反應，有長榮大學95年8 月24日、高雄
    市立凱旋醫院95年11月10日A00000000 、同院95年12月11日
    Ｚ000000000濫用藥物尿液檢驗報告（或「確認報告」）暨對
    照表共3 份在卷可按，足認被告之自白與事實相符，其於前
    開時地施用第一級毒品海洛因多次之犯行，堪以認定。又被
    告曾因施用毒品案件（一犯），經送強制戒治後，於90年6
    月18日期滿執行完畢釋放，復先後於91、92年間，因連續施
    用毒品之毒品危害防制條例案件（二、三犯），經法院分別
    判處有期徒刑10月、1 年確定等情，有卷附臺灣高等法院被
    告前案紀錄表1 份可佐，從而，被告於強制戒治執行完畢釋
    放後，5 年內再犯毒品危害防制條例第10條第1 項之施用第
    一級毒品罪（本案實為三犯以上），洵堪認定，本件事證明
    確，應依法論科。
三、核被告所為，係犯毒品危害防制條例第10條第1 項之施用第
    一級毒品罪。被告為施用而持有第一級毒品海洛因，其持有
    之低度行為俱應為施用之高度行為所吸收，不另論罪。被告
    按每日施用3 至4 次之頻率，先後多次施用海洛因行為，在
    時間點上相隔未有逾1 日者，且地點也均在被告之住處，而
    顯在時、空上具有密接關係，另又侵害相同之法益，自應認
    各該施用海洛因犯行乃俱出於單一之行為決意，而在刑法評
    價上，包括論以一罪，較為合理（最高法院96年度台上字13
    21號判決意旨參照）；又單純因係屬毒品列管人口而經帶往
    警局採尿送驗，在性質上本難逕予因持有毒品等物，致在外
    觀上顯有施用毒品犯嫌而「為警查獲」等視，是故被告於前
    述接續施用海洛因之期間中，雖曾於95年8 月8 日、95年11
    月1 日，多次經警採尿送驗（且嗣因檢驗結果俱呈嗎啡陽性
    反應而得確認有施用海洛因犯行），惟被告單一施用海洛因
    之犯意並不因此而中斷，應予指明。末被告除95年11月21日
    採尿時回溯26小時外之施用第一級毒品海洛因犯行雖未據起
    訴，惟該部分與檢察官已起訴者，既具有一罪關係，自為原
    起訴效力所及，本院得併予審理。末被告曾因竊盜、連續施
    用毒品之毒品危害防制條例案件，經法院分別判處有期徒刑
    7 月、10月確定，嗣經定其應執行刑為1 年4 月；再因連續
    施用毒品之毒品危害防制條例案件，經法院判處有期徒刑1
    年確定，以上各罪接續執行，於92年7 月23日入監服刑，於
    94 年7月29日縮短刑期假釋付保護管束（後20日執行拘役）
    ，於95年4 月4 日保護管束期滿、假釋未經撤銷視為執行完
    畢乙情，有前開前案紀錄表1 份可按，其於該徒刑執行完畢
    後，5 年以內故意再犯本案有期徒刑以上之罪，為累犯，應
    依刑法第47條第1 項規定加重其刑。
四、本院審酌被告前曾因施用毒品迭經送強制戒治與刑之執行，
    卻再犯本案之施用第一級毒品犯行，且本案認明之施用毒品
    期間長達4 月餘，及頻率復高達每日施用3 至4 次之多，足
    見被告顯然欠缺戒除毒品之決心，誠屬不該；惟念被告之施
    用毒品行為，乃屬對其自身健康之戕害行為，對社會所造成
    之損害尚非直接等一切情狀，爰量處如主文所示之刑。
五、末警方於96年11月21日下午2 時許，在被告友人即案外人陳
    炎利位於高雄縣鳳山市○○路326 巷1-2 號3 樓居所內所扣
    得海洛因等物，其成分固經鑑定無訛，而有法務部調查局鑑
    定書1 份在卷可稽，惟卷內尚無證據足資認明該等扣案物與
    被告本案之施用第一級毒品犯行間，存有何關聯，本院自無
    由為沒收之宣告；另被告前於95年2 月初某日起至95年6 月
    29日上午10許之連續施用第一級毒品犯行，核與本案認明之
    犯行間已相隔至少有半月之久，而在客觀上顯係出於各別犯
    意所為之者（臺灣高等法院95年度上訴字第2190號判決亦同
    此認定），本院自得復就本案犯行予以裁判，均併指明。
據上論斷，應依刑事訴訟法第273 條之1 第1 項、第299 條第1
項前段，毒品危害防制條例第10條第1 項，刑法第11條前段、第
47條第1 項，判決如主文。
本案經檢察官乙○○到庭執行職務
中　　華　　民　　國　　96　　年　　6 　　月　　1 　　日
　　　　　　　　　刑事第十庭  法　官　莊珮吟
以上正本證明與原本無異。
如不服本判決，應於判決送達後10日內，向本院提出上訴狀。
中　　華　　民　　國　　96　　年　　6 　　月　　1 　　日
　　　　　　　　　　　　　　　書記官　蔡妮君
附錄本案所犯法條：
《毒品危害防制條例第10條第1 項》
施用第一級毒品者，處6 月以上5 年以下有期徒刑。
